臺灣臺中地方法院刑事判決
110年度交易字第1005號
公  訴  人  臺灣臺中地方檢察署檢察官
被      告  陳宏傑





上列被告因公共危險案件，經檢察官提起公訴（110年度偵字第1
3327號），本院判決如下：
    主    文
甲○○駕駛動力交通工具而吐氣所含酒精濃度達每公升零點二五毫
克以上，累犯，處有期徒刑捌月。
    犯罪事實
一、甲○○於民國110年3月29日22時許，在臺中市○○區○○路00巷00
    號，與友人一起飲用啤酒後，竟不顧大眾行車安全，隨即駕
    駛牌照號碼BHL-7039號自用小貨車上路。嗣於同日22時25分
    許，行經臺中市○區○○路000號前，因行車不穩，為警攔查，
    發現其身上有濃厚酒氣，遂對其施以吐氣酒精濃度測試，於
    同日22時28分許測得其吐氣中酒精濃度值為每公升0.82毫克
    ，查悉上情。。
二、案經臺中市政府警察局第三分局報告臺灣臺中地方檢察署檢
    察官偵查起訴。
    理    由
一、按被告以外之人於審判外之言詞或書面陳述，除法律有規定
    者外，不得作為證據；被告以外之人於審判外之陳述，雖不
    符同法第159條之1至第159條之4之規定，而經當事人於審判
    程式同意作為證據，法院審酌該言詞陳述或書面陳述作成時
    之情況，認為適當者，亦得為證據，當事人、代理人或辯護
    人於法院調查證據時，知有第159條第1項不得為證據之情形
    ，而未於言詞辯論終結前聲明異議者，視為有前項之同意，
    刑事訴訟法第159條第1項、第159條之5第1項、第2項分別定
    有明文。查本案下列據以認定被告犯罪之供述證據，檢察官
    、被告，迄於言詞辯論終結前均未聲明異議，復經審酌該等
    言詞陳述或書面作成時之情況，並無違法、不當或顯不可信
    之狀況，依刑事訴訟法第159條之5規定，均有證據能力。又
    本案認定事實之其餘非供述證據，並無證據證明係公務員違
    背法定程序所取得，依同法第158條之4反面解釋，亦均有證
    據能力，合先敘明。
二、訊據被告甲○○對上開犯罪事實坦承不諱，並有警員職務報告
    、臺中市政府警察局酒後駕車當事人酒精測定紀錄表、臺中
    市○○○○○○○○○道路○○○○○○○○○○○號查詢汽車車籍資料等件在卷
    可參（見偵卷第33頁、第47頁至第47頁、第51頁、第55頁）
    ，足認被告之自白與事實相符，被告犯行堪以認定，應依法
    論科。
三、論罪科刑
（一）按被告行為後，刑法第185條之3業於111年1月28日修正公
      布，並自同年月30日施行生效。刑法第185條之3第1項原
      規定：「駕駛動力交通工具而有下列情形之一者，處二年
      以下有期徒刑，得併科二十萬元以下罰金：一、吐氣所含
      酒精濃度達每公升零點二五毫克或血液中酒精濃度達百分
      之零點零五以上。二、有前款以外之其他情事足認服用酒
      類或其他相類之物，致不能安全駕駛。三、服用毒品、麻
      醉藥品或其他相類之物，致不能安全駕駛」，修正為：「
      駕駛動力交通工具而有下列情形之一者，處三年以下有期
      徒刑，得併科三十萬元以下罰金：一、吐氣所含酒精濃度
      達每公升零點二五毫克或血液中酒精濃度達百分之零點零
      五以上。二、有前款以外之其他情事足認服用酒類或其他
      相類之物，致不能安全駕駛。三、服用毒品、麻醉藥品或
      其他相類之物，致不能安全駕駛」。由是可知，修正後之
      刑法第185條之3第1項規定，提高有期徒刑及罰金金額之
      上限，故經新舊法比較結果，修正後之規定未較有利被告
      ，依刑法第2條第1項前段規定，自應適用被告行為時即修
      正前刑法第185條之3第1項之規定論處。核被告所為，係
      犯修正前刑法第185條之3第1項第1款之駕駛動力交通工具
      而吐氣所含酒精濃度達每公升0.25毫克以上之罪。
（二）被告前因酒後駕車犯公共危險罪案件，分別：（1）經本
      院以107年度中交簡字第482號判決判處有期徒刑5月，併
      科罰金新臺幣（下同）1萬元；（2）經臺灣南投地方法院
      （下稱南投地院）以107年度交易字第83號判決判處有期
      徒刑6月確定；上開（1）、（2）兩案之有期徒刑部分經
      南投地院以108年度聲字第201號裁定定執行刑為有期徒刑
      11月，被告於109年2月23日徒刑執行完畢之情，有臺灣高
      等法院被告前案紀錄表在卷可稽，被告於受上開有期徒刑
      執行完畢後，5年以內故意再犯本件有期徒刑以上之罪，
      為累犯，且所犯前案與本案均係酒後駕車之公共危險罪，
      被告於本案被告酒測值則達每公升0.82毫克，足見被告有
      其特別惡性，前案之徒刑執行並無成效，被告對於刑罰之
      反應力顯然薄弱，為兼顧社會防衛之效果，依108年2月22
      日公布之司法院大法官會議釋字第775號解釋意旨，爰依
      照刑法第47條第1項之規定加重其刑。
四、爰審酌：（一）政府各相關機關就酒後駕車之危害性以學校
    教育、媒體傳播等方式一再宣導，為時甚久，被告除前述構
    成累犯之前案紀錄，尚曾因酒後駕車經本院以90年度中交簡
    字307號、100年度中交簡字第399號及經南投地院102年度投
    交簡字第216號分別判處拘役或有期徒刑之前案紀錄，對於
    飲酒後酒精濃度超出一定標準不得駕駛動力交通工具之法律
    規範應知之甚稔，竟仍無視法律禁止酒後駕車之禁令，明知
    自己飲用啤酒後，精神狀態仍已受相當影響，僅圖一己往來
    交通之便，率爾駕駛自用小貨車上路，顯危及自身暨其他道
    路使用人之人身安全，行為殊值非難，其吐氣所含酒精濃度
    達每公升0.82毫克，顯逾法定不得駕駛動力交通工具之標準
    值，幸及時為警攔查而未釀成實害之犯罪情節；（二）被告
    自陳為國中肄業，之前從事務農工作，月收2萬至3萬元，有
    未成年子女，不用扶養父母（見本院卷第297頁）之智識程
    度及生活狀況；（三）被告坦承犯行之犯後態度等一切情狀
    ，量處如主文所示之刑，以示懲儆。
五、據上論斷，應依刑事訴訟法第299條第1項前段，修正前刑法
    第185條之3第1項第1款，刑法第2條第1項前段、第47條第1
    項，刑法施行法第1條之1第1項，判決如主文。
本案經檢察官黃政揚提起公訴，檢察官乙○○到庭執行職務。
中　　華　　民　　國　　111 　年　　3 　　月　　31　　日
               刑事第十八庭  法  官  張美眉
以上正本證明與原本無異。
如不服本判決應於收受送達後20日內向本院提出上訴書狀，並應
敘述具體理由；其未敘述上訴理由者，應於上訴期間屆滿後20日
內向本院補提理由書（均須按他造當事人之人數附繕本）「切勿
逕送上級法院」。
　　　　                     書記官  薛美怡
中　　華　　民　　國　　111 　年　　3 　　月　　31　　日
附錄論罪科刑法條
修正前刑法第185條之3
駕駛動力交通工具而有下列情形之一者，處二年以下有期徒刑，
得併科二十萬元以下罰金：
一、吐氣所含酒精濃度達每公升零點二五毫克或血液中酒精濃度
    達百分之零點零五以上。
二、有前款以外之其他情事足認服用酒類或其他相類之物，致不
    能安全駕駛。
三、服用毒品、麻醉藥品或其他相類之物，致不能安全駕駛。
因而致人於死者，處三年以上十年以下有期徒刑；致重傷者，處
一年以上七年以下有期徒刑。
曾犯本條或陸海空軍刑法第五十四條之罪，經有罪判決確定或經
緩起訴處分確定，於五年內再犯第一項之罪因而致人於死者，處
無期徒刑或五年以上有期徒刑；致重傷者，處三年以上十年以下
有期徒刑。